臺灣臺北地方法院刑事判決
110年度訴字第579號
公  訴  人  臺灣臺北地方檢察署檢察官
被      告  黃真治


選任辯護人  洪清躬律師
            吳威廷律師
上列被告因違反兒童及少年性剝削防制條例案件，經檢察官提起
公訴（110年度偵字第17505號），本院判決如下：
    主  文
黃真治犯引誘使少年製造猥褻行為之電子訊號罪，處有期徒刑貳
年。緩刑肆年，緩刑期間付保護管束，並應於本判決確定後貳年
內，向檢察官指定之政府機關、政府機構、行政法人、社區或其
他符合公益目的之機構或團體提供壹佰小時之義務勞務，及參加
法治教育課程玖小時。
未扣案代號AW000-Z000000000號少年為猥褻行為之電子訊號均沒
收。
    事  實
一、黃真治於民國109年10月間，在「甜心花園網」交友網站上
    結識代號AW000-Z000000000（92年2月生，真實姓名詳卷，
    下稱甲○）之少年，並使用WeChat通訊軟體以暱稱「James」
    與甲○聯絡並開始聊天。黃真治於與甲○聊天過程中，經甲○
    告知其實際年齡尚未滿18歲後，明知甲○係未滿18歲、心智
    年齡未臻成熟，判斷力、自我保護能力、性隱私之自主決定
    意思仍有不足之少年，竟仍基於引誘未滿18歲之少年製造猥
    褻行為電子訊號之犯意，以新臺幣（下同）3,000元之代價
    ，誘使甲○於109年10月26日11時52分許，以手機拍攝裸露上
    身、全身、下體特寫之猥褻行為照片6張及影片1段之電子訊
    號，並透過WeChat傳送供其觀覽，以此方式引誘少年製造猥
    褻行為之電子訊號。
二、案經臺北市政府警察局南港分局（下稱南港分局）報告臺灣
    臺北地方檢察署檢察官偵查起訴。
    理  由
壹、證據能力
一、按被告之自白，非出於強暴、脅迫、利誘、詐欺、疲勞訊問
    、違法羈押或其他不正之方法，且與事實相符者，得為證據
    ，刑事訴訟法第156條第1項定有明文。被告之自白若非出於
    訊（詢）問者之非法取供，縱其動機係因出於犯罪後內心之
    恐懼，或欲藉此免於羈押並邀寬典，均不影響其自白之任意
    性，果其自白與事實相符，自得採為論罪之證據（最高法院
    110年度台上字第3540號判決意旨參照）。又縱被告自白係
    偵查人員以不正方法取得，該次自白因欠缺任意性，固不得
    為證據，但嗣後於不同時空由不同偵查人員再次訊問時，若
    未使用不正方法，則其他次自白是否予以排除，須視其他次
    自白能否隔絕第一次自白之影響不受其污染而定。此非任意
    性自白延續效力是否發生，應依具體個案客觀情狀加以認定
    ，倘若偵訊之主體、環境及情狀已有明顯變更而為被告所明
    知，除非證據足以證明被告先前所受心理上之強制狀態延續
    至其後應訊之時，否則應認已遮斷前次非任意性自白之延續
    效力（最高法院111年度台上字第2139號判決意旨參照）。
    被告之選任辯護人雖抗辯：被告於109年11月18日下午在臺
    北車站2樓杏子豬排餐廳門口，遭警員趙錦龍、陳虞錦等人
    包圍，警員並未告知被告刑事訴訟法第95條之權利，並脅迫
    交出手機及身分證，被告之後又被違法帶離現場，直到被載
    到信義路和安和路口才遭驅逐下車，被告遭不正訊問其不正
    訊問之效果延續到110年4月28日警詢，故該次警詢無證據能
    力等語。惟查：
　㈠證人即臺北市婦幼警察隊小隊長趙錦龍於本院審理時證稱：
    因為WeChat不能調閱IP相關資料，我們只能跟「James」聊
    天，約他在臺北車站杏子豬排餐廳見面，見面的時候我們有
    出示警察證件，並且告知刑事訴訟法第95條的權利，然後就
    查證被告的身分，當時被告就是有犯罪之虞的人，我們是依
    據警察職權行使法第6條盤查人別，被告有主動拿手機出來
    給我們查看，查證完後我們原本要讓被告離去，我們說會再
    寄通知書請他到案製作筆錄，這時被告很緊張，說有問題要
    詢問，但我們已經要回去了，所以我們就讓他在偵防車上詢
    問，順道載他回家，我們並沒有強迫他上車，他在車上都在
    問要罰多少錢、之後會怎樣等問題，過程中他顯得很害怕，
    我有遞名片給他說「你如果真的還有問題，你打電話來問」
    ，後來他的家也到了，就讓他在信義路和安和路口附近下車
    ，當天我們並沒有製作筆錄也沒有錄音，主要只是要查證他
    的身分等語（本院卷第165至184頁）。證人即南港分局行政
    組警員陳虞錦於本院審理時則證稱：本案是和婦幼隊共同偵
    辦，因為有追到一個叫「James」的男子，但不知道他的人
    別，所以有在109年11月19日在臺北車站確認人別，我們當
    場有出示警察證件，被告也坦承就是「James」，現場他有
    給我們看手機，他是主動交出並同意我們觀看，看手機主要
    是要確認他就是「James」，我們當時依據的是警察職權行
    使法第6條查證被告的身分，並沒有限制他的人身自由，後
    來我們要回婦幼隊，被告也住在信義路，因為被告對案件不
    了解，所以他就同意讓我們載他回家，在路上也問了我們後
    續要面對的事情，後來我們有用正式通知書請被告來製作筆
    錄，製作被告的筆錄時我沒有在場，在臺北車站那天並沒有
    製作筆錄也沒有錄音、錄影等語（本院卷第184至200頁）。
    　
  ㈡前揭證人趙錦龍、陳虞錦之證詞互核大致相符，且被告之戶
    籍址確實在信義路與安和路口附近，有其個人戶籍資料查詢
    結果附卷可憑（本院卷第11頁），又證人趙錦龍確實提供其
    名片與被告，亦有名片影本在卷足稽（本院卷第86頁），核
    與前揭證述相符，堪認前揭證述屬實，是警員趙錦龍、陳虞
    錦依警察職權行使法第6條第1項第1款對被告查證身分，而
    被告係自願交出手機供員警查看，並於偵防車上詢問員警與
    本案相關問題，尚難認有何不法情事。況109年11月19日該
    次查證身分並未製作警詢筆錄，亦未以被告於該次之供述作
    為本案之證據，實無從認定警員有何不正訊問致被告之自白
    不得作為證據使用之情。
　㈢而被告於110年4月28日前往南港分局南港派出所製作警詢筆
    錄，該次係由吳威廷律師到場陪同製作筆錄，並由警員陳兆
    熹詢問、警員孫欣怡紀錄，有訊問筆錄在卷可憑（偵字不公
    開卷第7至12頁）。被告於109年11月19日並未遭警員不正訊
    問，已詳述如前，況被告於110年4月28日製作警詢筆錄時，
    距離109年11月19日已相隔5月餘，此次警詢亦係由不同警員
    詢問並製作筆錄，並有吳威廷律師陪同，亦難認會有何非任
    意性自白延續效力。又觀其警詢內容，被告之答辯亦與本院
    審判時相同，係坦承有向甲○購買照片，惟抗辯其主觀上並
    無法確認甲○是否年滿18歲，益徵被告於警詢時之自白應係
    具任意性，是其警詢筆錄有證據能力，堪予認定。
二、按被告以外之人於審判外之言詞或書面陳述，除法律有規定
    者外，不得作為證據，刑事訴訟法第159條第1項定有明文。
    查甲○於警詢時所為之陳述，屬於被告以外之人於審判外之
    陳述，且經被告及其辯護人爭執該陳述之證據能力，復查無
    傳聞例外之情形，依前開規定，前揭陳述無證據能力。　　
三、按刑事程序中之蒐集或保全證據方法，除了非任意性之拘提
    、逮捕、羈押、鑑定留置、實施通訊監察（含調取票）、搜
    索、扣押、強制採樣、提出命令等強制處分外，亦包括具任
    意性之供（證）述、自願性搜索以及自願提出證據等方法，
    基於有無干預人民自由意志做區別，前者因係違反人民自由
    意志之方法，故採取令狀原則，後者因未違反人民自由意志
    ，故無須令狀。刑事訴訟法第143條規定：「被告、犯罪嫌
    疑人或第三人遺留在犯罪現場之物，或所有人、持有人或保
    管人任意提出或交付之物，經留存者，準用前五條之規定。
    」此即「自願提出證據」之明文，容許在所有人、持有人或
    保管人任意提出或交付物證時，偵（調）查人員自可留存以
    保全證據，且因未違反人民自由意志，故未準用同法第133
    條之1、第133條之2關於扣押裁定（扣押令狀）之規定。是
    自願提出之證據，無庸取得扣押裁定即得為證據（最高法院
    110年度台上字第5746號判決意旨參照）。次按通訊軟體之
    對話內容，乃利用電信設備發送、儲存及接收之文字、圖像
    或訊息之電磁紀錄，倘其取得非經監察，而係由通訊之一方
    提出者，即不涉「通訊監察」之範疇，並不適用通訊保障及
    監察法第5條所定法定程序相關之規定，應予釐清。至通訊
    軟體所留存歷史對話之電磁紀錄，係以科學通訊原理之作用
    產生，呈現對話內容之畫面再經翻拍成照片，或轉成譯文書
    面，即學理上所稱之「派生證據」，具有可接近性（易讀、
    易懂），其真實性無虞時，對於事實之還原，較諸證人事後
    根據其體驗所為之供述，因受限於個人記憶、認知、表達能
    力及意願等，難免有錯漏之虞者，應屬優勢證據，而具較高
    之證據價值，自得作為證據（最高法院110年度台上字第405
    8號判決意旨參照）。被告之選任辯護人雖抗辯：警員對甲○
    所做之筆錄，沒有做權利告知且有夜間訊問之情形，而甲○
    使用WeChat通訊軟體與被告之對話截圖，屬於違法扣案之物
    ，這並不是附帶於搜索的扣押，應該由法官核發同意扣押的
    裁定，而勘察採證同意書並非刑事訴訟法上之用語，且甲○
    有證述並不同意提供手機等語。經查：
  ㈠甲○於警詢時就警員詢問是否願意提供WeChat帳號供警方查緝
    購買猥褻圖片及影片的三個帳號「James」、「Lee」、「小
    許」時，回答：「我願意。」，有調查筆錄在卷可憑（偵字
    不公開卷第19頁）；又甲○於勘察採證同意書就提供手機各
    項軟體、相片及電磁記錄供警員勘察，並供查緝使用，已表
    明確實瞭解上述告知內容並出於自願同意並簽名蓋按手印，
    有勘察採證同意書在卷足憑（偵字不公開卷第69頁），益徵
    上開對話紀錄係甲○自願提出，警員予以留存，依上開說明
    ，本無須取得法院核發之令狀即得為證據。
  ㈡甲○雖於本院審理時證稱：我當天有跟警察說想把手機拿回來
    打遊戲，警員見面就要我把手機給他，也不容許我拒絕等語
    （本院卷第246至261頁）；並於警詢時證稱：我想拿回手機
    玩遊戲等語（偵字不公開卷第20頁）。然甲○既已先同意提
    供對話紀錄及手機供警員勘察並供查緝使用，縱其事後改稱
    欲拿回手機，亦難認警員使用前揭手機並留存對話紀錄有違
    法之情事。況警員亦已於達成勘察目的後將手機發回甲○，
    業據甲○證述在卷（本院卷第50頁），益徵警員係依甲○當初
    同意之範圍內使用前揭手機及對話紀錄。
  ㈢又甲○於本院審理時，經提示卷附對話紀錄截圖，亦確認確實
    係其與暱稱「James」之被告之對話紀錄（本院卷第248頁）
    ，依據前揭說明，甲○使用WeChat通訊軟體與被告之對話截
    圖自有證據能力。
四、至本件認定事實所引用之其餘非供述證據，並無證據證明係
    公務員違背法定程式所取得，亦無刑事訴訟法第159條之4 
    顯有不可信之情況與不得作為證據之情形，且經本院於審判
    期日依法進行證據之調查、辯論，被告於訴訟上之防禦權已
    受保障，自得為判斷之依據。　　
貳、認定事實所憑之證據及理由
一、訊據被告固坦承確實有於事實欄所示時間，以3,000元之代
    價向甲○購買照片，惟辯稱：我無法確認甲○是否年滿18歲等
    語。被告之選任辯護人辯稱：本件檢察官起訴的是引誘未滿
    18歲少年製造猥褻照片、影片，但所謂「引誘」係指本來沒
    有這個意思，後來才產生了這個意思，甲○本來就有在販賣
    猥褻照片，甚至還在網頁上招攬，被告的行為顯然並非引誘
    ，與構成要件不合。另外被告就甲○傳來的照片並無存檔下
    載，所以過幾天就無法讀取，亦不購成「製造」電子訊號等
    語。
二、經查，被告於109年10月間，在「甜心花園網」交友網站上
    結識甲○，並使用WeChat通訊軟體以暱稱「James」與甲○聯
    絡，被告於109年10月26日11時52分許，以3,000元為代價，
    向甲○購買裸露上身、全身、下體特寫之猥褻行為照片6張及
    影片1段之電子訊號，甲○並透過WeChat傳送傳送與被告等情
    ，業經證人甲○證述在卷（本院卷第247至261頁），並有甲○
    使用WeChat通訊軟體與「James」對話截圖、勘察採證同意
    書、國泰世華商業銀行存匯作業管理部110年8月17日國世存
    匯作業字第1100127653號函、臺灣新光商業銀行股份有限公
    司集中作業部110年11月24日新光銀集作字第1100104612號
    函暨附件被害人新光銀行109年10月間交易明細在卷可憑（
    偵字不公開卷第23至57頁、第69頁，本院卷第21至23頁、第
    119至123頁），且為被告所不爭執（本院卷第266頁），此
    部分事實堪予認定。
三、被告雖抗辯：我無法確認甲○是否年滿18歲等語。惟查，甲○
    於「甜心花園網」交友網站之基本資料雖記載「年齡18」，
    有網站資料在卷可憑（本院卷第83頁），然甲○於本院審理
    時證稱：因為那個網站要18歲才可以註冊等語（本院卷第25
    9頁）。而一般青少年為申請註冊使用交友網站，並為規避
    交友網站所設定使用者年齡之限制規範，常有謊報而登載不
    實年齡之高度可能，而此亦經被告於警詢時坦承：甲○在甜
    心花園網上面稱她18歲，我也不知道她幾歲，網路上虛假的
    很多等語（偵字不公開卷第9頁），堪認被告應知悉甲○在「
    甜心花園網」上所登載之年齡資料，可能並非真實之年齡。
    又依甲○與被告間WeChat通訊軟體對話截圖，甲○曾傳送「況
    且我未滿18哦」、「且我還未成年」之訊息（偵字不公開卷
    第23頁、第36頁），被告亦曾詢問「你幾歲」，而甲○回覆
    「17囉」，被告再回覆「過18就有八大行業」（偵字不公開
    卷第33頁），被告另曾傳送「很可惜你還沒滿18」之訊息（
    偵字不公開卷第46頁）；甲○於本院審理時亦證稱：我有告
    訴被告我實際上幾歲等語（本院卷第259頁），是被告雖係
    於「甜心花園網」交友網站與甲○結識，然其透過WeChat通
    訊軟體與甲○聯繫時，就甲○的年紀已有詢問，並已明確得知
    甲○係未滿18歲之少年，是其抗辯無法確認甲○是否年滿18歲
    云云，顯非可採。
四、按所謂「猥褻行為」，係指性交以外足以興奮或滿足性慾之
    一切行為。凡客觀上可刺激或滿足性慾，引起通常一般人羞
    恥心者，均屬之。而雖非所有裸露性器官之外觀、動作、舉
    止，均一定構成「猥褻」或「猥褻行為」。但以被告要求甲
    ○裸露上半身、顯露生殖器而針對該處拍攝傳送（偵字不公
    開卷第41至45頁），無論以被告主觀意圖，及社會客觀通念
    論斷，均屬猥褻行為無疑。
五、次按兒少性剝削防制條例第36條第2項所稱「引誘」，係指
    勸導或誘惑原無意被拍攝、製造性交、猥褻行為之電子訊號
    等之少年，使其產生被拍攝、製造之意思（最高法院110年
    度台上字第4573號判決意旨參照）。辯護意旨雖辯稱：甲○
    本來就有在販賣猥褻照片，甚至還在網頁上招攬，被告的行
    為顯然並非引誘等語。惟查：
  ㈠甲○於「甜心花園網」交友網站上之資料雖記載「另外有賣不
    露臉露點照，一張一千，視訊不露臉3000十分鐘，先匯款才
    給照」等語，有網站資料在卷可憑（本院卷第84頁）。然依
    甲○與被告間之WeChat對話紀錄截圖，被告係與甲○經過討價
    還價後，被告決定以3,000元向甲○購買猥褻行為照片6張及
    影片1段之電子訊號（偵字不公開卷第40至41頁），且甲○亦
    曾傳送「但是我被騙過，所以你先匯款我才給」等語（偵字
    不公開卷第41頁），堪認係被告以金錢作為對價，甲○方願
    意製造並傳送猥褻行為之電子訊號與被告，倘被告不提供金
    錢，尚難認甲○會同意製造猥褻之電子訊號，即被告係以提
    供金錢誘使甲○製造猥褻行為之電子訊號，縱甲○曾於「甜心
    花園網」交友網站上刊登前揭內容，亦難認被告以金錢為對
    價之行為並非「引誘」甲○製造猥褻行為之電子訊號。
  ㈡又甲○於本院審理時證稱：我賣給被告的照片，有原本就有的
    ，也有應被告要求的，被告有要求我拍一張掰穴的照片，這
    是我應被告要求才拍這張照片賣給他等語（本院卷第260至2
    61頁）；而觀諸甲○與被告間WeChat通訊軟體對話截圖，甲○
    亦曾傳送「照片隨我拍」、「但是沒那麼多露點的」、「所
    以我問你照片隨我拍？」、「因為有些沒露點」、「回家再
    拍」等語，被告則回覆「露點，照片隨你拍，不露臉，可以
    露半臉或是手機遮臉嗎」、「可以有一張掰開穴穴的嗎」、
    「一張掰穴的」等語（偵字不公開卷第41至45頁），前揭對
    話內容核與前揭證述相符，益徵甲○確實係因被告提供金錢
    作為對價，而應被告之要求製造猥褻行為之電子訊號。是被
    告以金錢作為誘因之行為，促使甲○製造猥褻之電子訊號，
    其行為自已該當兒童及少年性剝削防制條例第36條第2項所
    稱「引誘」。
六、綜上所述，本案事證明確，被告有上揭事實欄所示之犯行，
    洵堪認定，應予依法論科。
參、論罪科刑
一、核被告所為，係犯兒童及少年性剝削防制條例第36條第2項
    之引誘使少年製造猥褻行為之電子訊號罪。被告所為上開犯
    罪，係對被害人為少年所設之特別處罰規定，依兒童及少年
    福利與權益保障法第112條第1項但書規定，即從各該規定處
    斷，毋庸再依同法第112條第1項前段規定加重其刑。
二、被告引誘使甲○製造猥褻行為照片6張及影片1段之電子訊號
    ，係基於同一犯意，於密接之時、地所為，各行為間之獨立
    性極為薄弱，依一般社會健全觀念，在時間差距上，難以強
    行分開，應視為數個舉動之接續施行，合為包括之一行為予
    以評價，應僅成立接續犯之單純一罪。
三、按刑事審判旨在實現刑罰權之分配的正義，故法院對有罪被
    告之科刑，應符合罪刑相當之原則，使輕重得宜，罰當其罪
    ，以契合社會之法律感情，此所以刑法第57條明定科刑時應
    審酌一切情狀，尤應注意該條所列10款事項以為科刑輕重之
    標準，並於同法第59條賦予法院以裁量權，如認「犯罪之情
    狀可憫恕，認科以最低度刑仍嫌過重者」，得酌量減輕其刑
    ，俾使法院就個案之量刑，能斟酌至當；又刑法第59條規定
    犯罪之情狀可憫恕者，得酌減其刑。其所謂「犯罪之情狀」
    ，與同法第57條規定科刑時應審酌之一切情狀，並非有截然
    不同之領域，於裁判上酌減其刑時，應就犯罪之一切情狀，
    予以全盤考量，審酌其犯罪有無可憫恕之事由（即有無特殊
    之原因及環境，在客觀上足以引起一般同情，以及宣告法定
    最低度刑，是否猶嫌過重等），以為判斷（最高法院95年度
    台上字第6157號、98年度台上字第3926號判決意旨參照）。
    而犯兒童及少年性剝削防制條例第36條第2項之引誘使少年
    製造猥褻行為之電子訊號罪者，處3年以上7年以下有期徒刑
    ，刑責非輕，然同樣屬引誘使少年製造猥褻行為電子訊號者
    ，其原因動機不一，犯罪情節未必盡同，法律科處此類犯罪
    ，法定最低本刑卻同為3年以上7年以下有期徒刑，刑罰之嚴
    厲度不可謂不重，於此情形，倘依其情狀處以3年以下有期
    徒刑，即足懲儆，並可達社會防衛之目的者，自非不可依客
    觀之犯行與主觀之惡性二者加以考量其情狀，是否有可憫恕
    之處，適用刑法第59條之規定酌量減輕其刑，冀使個案裁判
    之量刑，能斟酌至當，符合比例原則。經查，被告透過交友
    網站結交甲○，其對甲○之生活、就業、學習之情均多有關心
    ，尚難認其與甲○認識之始即存有引誘甲○製造猥褻行為電子
    訊號之意圖，嗣其因一己私慾、不思尊重保護年紀尚幼之甲
    ○，而以金錢為對價引誘甲○製造猥褻行為電子訊號，然考量
    被告於案發時年僅25歲，年歲尚輕而思慮未周、性觀念雖有
    所偏差，復斟酌甲○於本案發生時，距離年滿18歲僅差約4個
    月，是被告之犯行相較於久歷世事之人引誘遠低於18歲之少
    年甚至兒童製造猥褻行為電子訊號之情形，其惡性尚有差異
    ；且被告犯後尚能坦承部分犯行，又甲○之法定代理人亦已
    表明可以給被告年輕人一個機會等語，有本院公務電話紀錄
    在卷足憑（本院卷第39頁）。是本院衡酌被告上述客觀犯行
    與主觀惡性等情，認就其前揭犯行，如論處最低度之有期徒
    刑3年，仍屬過苛，因認依被告之犯罪情狀，若處以上開之
    法定最低度刑，猶嫌過重，在客觀上均足以引起一般人之同
    情，情節尚堪憫恕，故就被告之犯行，依刑法第59條規定減
    輕其刑。　
四、爰以行為人之責任為基礎，審酌被告明知甲○未滿18歲，處
    於身心與人格發展之重要階段，對於男女兩性關係，仍處於
    懵懂之狀態，竟未能克制自身情慾，引誘性自主能力及判斷
    能力尚未成熟之甲○製造猥褻行為之電子訊號，所為實有不
    該；然其犯後尚能坦承部分犯行，並斟酌其犯罪動機、目的
    及手段、所生損害、無前案紀錄之素行（本院卷第333頁）
    、自述大學畢業之智識程度、現從事業務之生活狀況（本院
    卷第268頁）、甲○及法定代理人就量刑輕重所表示之意見等
    一切情狀，量處如主文所示之刑，以資懲儆。
肆、查被告前未曾因故意犯罪受有期徒刑以上刑之宣告，此有臺
    灣高等法院被告前案紀錄表附卷可佐（本院卷第333頁），
    本院審酌被告為本案犯行時年僅25歲，其因一時失慮，致犯
    本案罪行，然犯後尚能坦承部分犯行，且甲○之法定代理人
    亦表明願意給被告機會，有本院公務電話紀錄在卷可憑（本
    院卷第39頁），信其經此教訓，當知警惕而無再犯之虞，是
    本院認本件對被告所宣告之刑以暫不執行為適當，並衡酌本
    案之犯罪程度等前揭各情，爰併宣告緩刑4年，以勵自新。
    另為促使被告日後得以知曉尊重法治、深知警惕，並建立正
    確法律觀念、避免再度犯罪，復使其記取本次教訓及彌補本
    案犯罪所生危害，認有課予其一定負擔之必要，爰併依刑法
    第74條第2項第5款、第8款之規定，命被告應於判決確定後2
    年內，向檢察官指定之政府機關、政府機構、行政法人、社
    區或其他符合公益目的之機構或團體，提供100小時之義務
    勞務，及參加法治教育課程9小時；並依刑法第93條第1項第
    2款之規定，併予宣告於緩刑期間付保護管束。若被告不履
    行此一負擔，且情節重大，足認原宣告之緩刑難收其預期效
    果，而有執行刑罰之必要者，依刑法75條之1第1項第4款之
    規定，得撤銷其緩刑宣告，併此敘明。
伍、按兒童及少年性剝削防制條例第36條第1項至第4項之物品，
    不問屬於犯行為人與否，沒收之，同條例第36條第6項定有
    明文。對照刑法針對散布猥褻物品罪之沒收規定（刑法第23
    5條第3項）其標的包括「文字、圖畫、聲音或影像之附著物
    」及「物品」一節觀之，依體系解釋兒童及少年性剝削防制
    條例第36條第6項所稱「物品」應係指同條1至4項規範猥褻
    行為之物品本身（即圖畫、照片、影片、影帶、光碟、電子
    訊號或其他物品）。經查，本案被告引誘甲○所製造之猥褻
    行為電子訊號，均是兒童及少年性剝削防制條例第36條第2
    項之物品，屬於絕對義務沒收之物。雖被告陳稱並未存檔，
    然鑑於本案猥褻行為之電子訊號得以輕易傳播、存檔於電子
    產品上，甚且以現今科技技術，刪除後亦有方法可以還原，
    故基於法條規定及保護被害人立場，就本案猥褻行為之電子
    訊號，尚乏證據證明訊號已完全滅失，故仍應依上述規定宣
    告沒收。又本案猥褻影像雖未扣案，然係違禁物，核無追徵
    價額問題，是尚無宣告其全部或一部不能沒收或不宜執行沒
    收時，追徵其價額之必要。至卷附甲○為猥褻行為電子訊號
    之紙本列印資料，僅係檢警為調查本案，於偵查中列印輸出
    供作附卷留存之證據使用，乃偵查中所衍生之物，非屬依法
    應予沒收之物，自毋庸併予宣告沒收，附此陳明。
據上論斷，應依刑事訴訟法第299條第1項前段，兒童及少年性剝
削防制條例第36條第2項、第6項，刑法第11條、第74條第1項第1
款、第2項第5款、第8款、第93條第1項第2款，判決如主文。
本案經檢察官郭盈君提起公訴，由檢察官葉惠燕到庭執行職務。
中　　華　　民　　國　　111 　年　　8 　　月　　16　　日
　　　　　　　　　刑事第十八庭  審判長法　官  宋雲淳
　　　　　　　　　
　　　　　　　　　                    法  官  吳明蒼
　　　　　　　　　
　　　　　　　　　                    法  官  陳盈呈
上正本證明與原本無異。
如不服本判決應於收受送達後20日內向本院提出上訴書狀，並應
敘述具體理由；其未敘述上訴理由者，應於上訴期間屆滿後20日
內向本院補提理由書（均須按他造當事人之人數附繕本）「切勿
逕送上級法院」。因疫情而遲誤不變期間，得向法院聲請回復原
狀。
                                      書記官  彭自青
中　　華　　民　　國　　111 　年　　8 　　月　　18　　日
附錄本案論罪科刑法條全文：
兒童及少年性剝削防制條例第36條
拍攝、製造兒童或少年為性交或猥褻行為之圖畫、照片、影片、
影帶、光碟、電子訊號或其他物品，處1年以上7年以下有期徒刑
，得併科新臺幣1百萬元以下罰金。
招募、引誘、容留、媒介、協助或以他法，使兒童或少年被拍攝
、製造性交或猥褻行為之圖畫、照片、影片、影帶、光碟、電子
訊號或其他物品，處3年以上7年以下有期徒刑，得併科新臺幣3
百萬元以下罰金。
以強暴、脅迫、藥劑、詐術、催眠術或其他違反本人意願之方法
，使兒童或少年被拍攝、製造性交或猥褻行為之圖畫、照片、影
片、影帶、光碟、電子訊號或其他物品者，處7年以上有期徒刑
，得併科新臺幣5百萬元以下罰金。
意圖營利犯前3項之罪者，依各該條項之規定，加重其刑至2分之
1。
前4項之未遂犯罰之。
第1項至第4項之物品，不問屬於犯罪行為人與否，沒收之。